【裁判字號】    99,訴,938
【裁判日期】    990826
【裁判案由】    違反藥事法
【裁判全文】
臺灣彰化地方法院刑事判決               99年度訴字第938號
公  訴  人  臺灣彰化地方法院檢察署檢察官
被      告  甲○○
上列被告因違反藥事法案件，經檢察官提起公訴（九十九年度偵
字第三○三三號），本院依簡式審判程序判決如下：
    主  文
甲○○明知為禁藥而轉讓，累犯，處有期徒刑捌月。
    事  實
一、甲○○前因詐欺案件，經臺灣臺中地方法院以九十六年度中
    簡字第三一三○號判處有期徒刑二月確定，嗣經送監執行，
    於民國九十八年五月七日因易科罰金而執行完畢。又因殺人
    未遂案件，經臺灣高等法院臺中分院以九十八年度上訴字第
    五四三號判處有期徒刑八年確定，因施用第一級毒品、第二
    級毒品案件，經本院以九十八年度訴字第二○六○號分別判
    處有期徒刑八月、四月，應執行有期徒刑十月確定，因竊盜
    案件，經本院以九十九年度易字第九一四號分別判處有期徒
    刑九月、七月（共二罪），應執行有期徒刑一年確定，因施
    用第一級毒品、第二級毒品案件，經臺灣臺中地方法院以九
    十九年度訴字第一二一四號分別判處有期徒刑九月、五月，
    應執行有期徒刑十一月確定，上開案件嗣於九十九年六月二
    十九日送監接續執行，現仍在臺灣臺中監獄執行中。詎甲○
    ○仍不知警惕，明知甲基安非他命業經行政院衛生署公告列
    入禁藥管理，屬禁藥之一種，不得非法轉讓，竟仍基於轉讓
    禁藥甲基安非他命之犯意，於九十八年十一月五日晚上九時
    二十分後之某時許，在其位於彰化縣彰化市國立彰化師範大
    學附近之租屋處內，無償轉讓數量不及十公克、可供施用一
    次之禁藥甲基安非他命予蘇裕祥。
二、案經彰化縣警察局移送臺灣彰化地方法院檢察署檢察官偵查
    起訴。
    理  由
一、按除被告所犯為死刑、無期徒刑、最輕本刑為三年以上有期
    徒刑之罪或高等法院管轄第一審案件者外，於刑事訴訟法第
    二百七十三條第一項程序進行中，被告先就被訴事實為有罪
    之陳述時，審判長得告知被告簡式審判程序之旨，並聽取當
    事人、代理人、辯護人及輔佐人之意見後，裁定進行簡式審
    判程序；除簡式審判程序、簡易程序及第三百七十六條第一
    款、第二款所列之罪之案件外，第一審應行合議審判；刑事
    訴訟法第二百七十三條之一第一項、第二百八十四條之一分
    別定有明文。本件被告甲○○所犯係死刑、無期徒刑、最輕
    本刑為三年以上有期徒刑或高等法院管轄第一審案件以外之
    罪，且於本院行準備程序時就被訴事實為有罪之陳述，經受
    命法官告知簡式審判程序之旨，並聽取公訴人、被告之意見
    後，本院合議庭認無不得或不宜改依簡式審判程序進行之處
    ，經評議結果，裁定改由受命法官獨任行簡式審判程序，合
    先敘明。
二、上開轉讓禁藥甲基安非他命之事實，迭經被告甲○○於警詢
    （偵卷第八頁）、偵訊（偵卷第一○六頁）、本院準備程序
    及審理（本院卷第三四、三八頁）時，坦承不諱，核與證人
    蘇裕祥於偵訊（偵卷第一一八頁）時，證述之情節相符，復
    有蘇裕祥以門號0000000000號行動電話撥打被告
    所持用門號0000000000號行動電話之通訊監察譯
    文一紙（偵卷第十七頁）在卷可佐，足徵被告之自白確與事
    實相符。本件事證明確，被告轉讓禁藥甲基安非他命之犯行
    ，應堪認定。
三、按甲基安非他命業經行政院衛生署於六十九年十二月八日以
    衛署藥字第三○一一二四號公告列入藥物藥商管理法（已於
    八十二年二月五日修改法規名稱為藥事法）第十六條（即現
    行藥事法第二十二條）第一款之禁藥管理，禁止輸入、製造
    ，並自七十年六月一日起禁止販賣，於七十五年七月十一日
    再以衛署藥字第五九七六二七號公告禁止使用在案，並於七
    十九年十月九日以衛署藥字第九○四一四二號公告列入麻醉
    藥品管理，嗣於八十七年五月二十日毒品危害防制條例修正
    公布後，雖將甲基安非他命列入第二級毒品，但前揭禁藥管
    理之公告並未廢止，是甲基安非他命仍屬藥事法所定之禁藥
    。又藥事法第八十三條第一項係於九十三年四月二十一日修
    正公布，同月二十三日施行，為毒品危害防制條例之後法。
    且毒品之範圍尚包括影響精神物質與其製品，而藥事之管理
    ，亦非僅止於藥品之管理，毒品未必係經公告之禁藥，禁藥
    亦未必為毒品，毒品危害防制條例與藥事法二者，並無必然
    之特別法與普通法關係。故除轉讓之甲基安非他命數量達轉
    讓持有毒品加重其刑之數量標準第二條所定之淨重十公克以
    上，應依毒品危害防制條例第八條第六項規定加重其刑，其
    加重後之法定刑較藥事法第八十三條第一項為重者外，因藥
    事法第八十三條第一項為後法，且為重法，應優先適用藥事
    法處斷。本件被告甲○○所為轉讓甲基安非他命之犯行，其
    轉讓甲基安非他命之數量既未達淨重十公克，按諸前揭說明
    ，自應論以藥事法第八十三條第一項之轉讓禁藥罪。核被告
    所為，係犯藥事法第八十三條第一項之轉讓禁藥罪。被告因
    轉讓禁藥，而持有該禁藥，其持有之低度行為，應為轉讓之
    高度行為所吸收，不另論罪。末查，被告前因詐欺案件，經
    臺灣臺中地方法院以九十六年度中簡字第三一三○號判處有
    期徒刑二月確定，嗣經送監執行，於九十八年五月七日因易
    科罰金而執行完畢等情，此有臺灣彰化地方法院檢察署刑案
    資料查註紀錄表及臺灣高等法院被告前案紀錄表各一份在卷
    可稽，其於受有期徒刑執行完畢後，五年以內故意再犯本件
    有期徒刑以上之罪，為累犯，應依刑法第四十七條第一項規
    定，加重其刑。爰審酌被告明知甲基安非他命不僅殘害施用
    者自身健康，其因施用甲基安非他命而散盡家財、連累家人
    ，或為購買甲基安非他命鋌而走險者，更不可勝計，竟仍任
    意轉讓甲基安非他命，危害社會甚鉅，另考量其轉讓數量不
    多、轉讓次數僅一次，及其生活況狀、智識程度，暨犯罪後
    坦承犯行，態度尚屬良好等一切情狀，量處如主文所示之刑
    。
據上論斷，應依刑事訴訟法第二百七十三條之一、第二百九十九
條第一項前段，藥事法第八十三條第一項，刑法第十一條前段、
第四十七條第一項，判決如主文。
本案經檢察官林子翔到庭執行職務。
中    華    民    國    99    年    8     月    26    日
                  刑事第六庭    法  官  鄭舜元
以上正本證明與原本無異。
如不服本判決應於收受判決後10日內向本院提出上訴書狀，並
應敘述具體理由。其未敘述上訴理由者，應於上訴期間屆滿後
20日內向本院補提理由書(均須按他造當事人之人數附繕本)
「切勿逕送上級法院」。
中    華    民    國    99    年    8     月    26    日
                                      書記官  陳秀香
附錄：論罪科刑法條：
藥事法第83條
明知為偽藥或禁藥，而販賣、供應、調劑、運送、寄藏、牙保、
轉讓或意圖販賣而陳列者，處7年以下有期徒刑，得併科新臺幣5
百萬元以下罰金。
犯前項之罪，因而致人於死者，處7年以上有期徒刑，致重傷者
，處3年以上12年以下有期徒刑。
因過失犯第1項之罪者，處2年以下有期徒刑、拘役或科新臺幣30
萬元以下罰金。
第1項之未遂犯罰之。

司法院資訊處製作；財團法人民間司法改革基金會備份。
